# 危害行业补贴是否属于政府补助

提问人：xflcpa123 时间：2021-01-28 15:57:00
请教陈版及各位老师：环卫工人属于危害身体健康行业，政府会根据环卫人数给予一定金额的补助。企业认为这是政府专门补贴给环卫工人的款项，按政府每人补贴的金额全额发放给环卫工人，不应该计交企业所得税。
请问： 1 、上述政府拨付的资金是否属于政府补助？ 2 、是否收到当期计入应纳税所得额？

回答人：chenyiwei
要看政府批文中是否明确规定企业应当全部或部分将该补贴支付给本企业的环卫工人。
如果批文明确要求全部转付给环卫工人，不允许企业保留，则表明补贴对象是个人，企业应按代收代付处理。
如果批文没有明确，企业自行决定将其全部或部分发放给环卫工人的，则收到时应作为政府补助计入其他收益，发放时应确认职工薪酬费用，并通过应付职工薪酬科目核算。
在后一种情况下，收到时计入应纳税所得额，发放时作为工资薪金的一部分进行税前扣除。